【裁判字號】    98,交聲,791
【裁判日期】    980513
【裁判案由】    違反道路交通管理處罰條例聲明異議
【裁判全文】
臺灣臺北地方法院交通事件裁定         98年度交聲字第791號
原處分機關  台北市交通事件裁決所
受處分人    甲○○
上列異議人即受處分人因違反道路交通管理處罰條例案件，對於
台北市交通事件裁決所於民國98年2 月27日所為之處分（北市裁
罰字第裁22-AEX665658號），聲明異議，本院裁定如下：
    主  文
異議駁回。
    理  由
一、按汽車駕駛人，駕駛汽車經測試檢定酒精濃度超過規定標準
    者，處新台幣（下同）15,000元以上60,000元以下罰鍰，並
    當場移置保管該汽車及吊扣其駕駛執照1 年，道路交通管理
    處罰條例第35條第1 項第1 款定有明文。又汽車駕駛人，有
    道路交通管理處罰條例第35條第1 項規定之情形者，應接受
    道路交通安全講習，同條例第24條第1 項第2 款亦有明定。
    而汽車駕駛人飲用酒類或其他類似物後，吐氣所含酒精濃度
    超過每公升0.25毫克或血液中酒精濃度超過百分之0.05以上
    者，不得駕車，道路交通安全規則第114 條第2 款亦有明文
    。
二、原處分意旨略以：異議人即受處分人於民國98年1 月13日23
    時46分許，駕駛其所有車牌號碼3215-DK 號自用小客車行經
    台北市○○○路○ 段前，因汽車駕駛人酒精濃度超過規定標
    準（經測試酒測值為0.29毫克）之違規，經警當場舉發，爰
    依違反道路交通管理處罰條例第35條第1 項第1 款規定，裁
    處受處分人罰鍰19,500元，並吊扣駕駛執照12個月，並依同
    條例第24條第1 項規定施以道路交通安全講習等語。
三、聲明異議意旨略以：受處分人經警方攔檢施行酒測時，伊表
    示飲酒後未超過15分鐘，但警方不予理會逕行酒測，因認警
    方未依規定先讓受處分人以礦泉水漱口再行酒測，致影響其
    酒精濃度測得較高數值，而認舉發程序有瑕疵，為此聲明異
    議。
四、經查：
（一）受處分人上開時間駕車行經台北市○○○路○ 段41號前，
      為警攔停實施酒測，測得其呼氣所含酒精濃度超過規定標
      準（酒測值0.29毫克），而為執勤員警製單舉發之事實，
      為受處分人所不爭執，並有酒精濃度測試單附卷可稽，上
      情堪以認定。
（二）當時受處分人在忠孝西路往西方向行駛，因員警有聞到車
      內酒味，即要求受處分人下車做酒精測試，經員警詢問受
      處分人結束飲酒的時間，當時受處分人表示他是在22時30
      分結束，依照警政署的規定結束飲酒已滿15分鐘以上，並
      不需要提供礦泉水漱口後再酒測，受處分人經檢測結果酒
      精濃度為0.29毫克，員警乙○○有聽到受處分人回答飲酒
      結束時間等情，業據證人即舉發員警乙○○到庭證述明確
      （本院98年5 月1 日訊問筆錄），核與本院勘驗員警攔停
      執行酒測之光碟內容相符，受處分人亦自承：「他問我喝
      酒有無超過15分鐘，因為我是沿途慢慢開，我想是有超過
      。」等語（本院98年5 月1 日訊問筆錄），再受處分人於
      執勤員警攔停稽查時，於「確認飲酒結束是否已逾15分鐘
      以上」之確認單上，勾選「確已飲酒結束逾15分鐘以上，
      且無服用含酒精成分之物品（如蜂膠、感冒糖漿、漱口水
      等）」之選項，並於受稽查人簽章欄簽名，有台北市政府
      警察局中正第一分局之稽核確認單影本1 紙在卷可證，足
      認證人乙○○所述與事實相符，可資採信。是員警執勤時
      確有詢問受處分人飲酒結束時間，並確認受處分人飲酒完
      畢已達15分鐘以上始進行酒測等情，堪以認定。
（三）依內政部警政署頒訂之「取締酒後駕車程序」規定，員警
      於執行酒精濃度測試時，於測量前應先確定受測者已飲酒
      結束15分鐘以上「或」提供礦泉水予受測者漱口，其目的
      係為避免飲酒後15分鐘內即實施酒測，避免口腔殘存酒精
      ，影響酒測之準確度，本件受處分人既已自承飲酒超過15
      分鐘以上，員警即無須再提供礦泉水予受處分人漱口，是
      本件舉發程序並無瑕疵。受處分人所辯前開情詞，顯係事
      後卸責之詞，委不足採。
五、綜上所述，受處分人確有在上開時地，酒精濃度超過規定標
    準而駕車之違規行為。從而原處分機關依道路交通管理處罰
    條例第35條第1 項第1 款、第24條第1 項第2 款規定裁處受
    處分人罰鍰19,500元，吊扣駕駛執照12個月，並施以交通安
    全講習，核無違誤，本件異議為無理由，應予駁回。
據上論斷，依道路交通案件處理辦法第19條，裁定如主文。
中    華    民    國    98    年    5     月    13    日
                  交通法庭    法  官  林欣苑
上正本證明與原本無異。
如不服本裁定，應於裁定送達後5 日內向本院提出抗告狀。
                              書記官  劉英芬
中    華    民    國    98    年    5     月    14    日


司法院資訊處製作；財團法人民間司法改革基金會備份。
